---
title: "Portfolio da disciplina IA com R"
output: html_notebook
---
<br />

<hr />

###Índice
<ul>
  <li>[Uso básico da linguagem](#basico)</li>
  <ul>
  <li>[Variáveis](#variaveis)</li>
  <li>[Vetores](#vetores)</li>
  <li>[Operaçẽos com vetores](#vec_ops)</li>
  <li>[Matrizes](#matrizes)</li>
  <li>[Operações com matrizes](#matrix_ops)</li>
  </ul>
  
  <li>[Funções internas](#int_func)</li>
  <ul>
  <li>[Funções internas para aritmética em geral](#int_func_geral)</li>
  </ul>
  
  <li>[Aplicação em estatística](#aplic_estat)</li>
  <ul>
  <li>[Desvio Padrão](#desvio_padrao)</li>
  <li>[Regressão Linear](#regressao_linear)</li>
  </ul>
  
</ul>

<hr />

## <a name="basico"></a>Uso básico da linguagem

### <a name="variaveis"></a>Atrubuição de variáveis

```{r}
n <- ((5 + 5) * 4) / 2
n
sqrt(n + 5) -> sq
sq
sq ^ 3
```
<br />

###<a name="vetores"></a> Vetores
```{r}
v <- c(1,2,3,4,5)
v
v <- 1:5
v
seq(5) -> v
v
v <- seq.int(from = 1, to = 5, by = 1)
v
```
<br />
Vetores podem ter seus índices nomeados:
```{r}
v_names <- c("um", "dois", "três", "quatro", "cinco")
names(v) <- v_names
v
```


####<a name="vec_ops"></a> Operações com vetores
Em uma operação entre um vetor e um escalar todos os índices sofrem a operação:
```{r}
v * n

v ** 2
```
É possível operar índices específicos:
```{r}
vis <- v[1] + v[3]
vis
```
Qunado a operação é feita entre dois vetores do mesmo tamanho todos os indices são operados pelos indices do outro vetor:
```{r}
v2 <- c(2,2,2,2,2)
v +v2
```
Se os tamanhos forem diferentes a operação é realizada com um aviso. Os valores do vetor menor são repetidos na operação:
```{r}
v2 <- c(3,3,3)
v * v2
```

###Filtragem
Vetores podem ser filtrados por range
```{r}
v[1:3]
```
Também podem ser filtrados através de condicionais. O caso abaixo retorna um vetor de boleanos que satisfaça a condição:
```{r}
v > 3
```
Para retornar os valores este vetor de boleanos deve ir dentro da indexação:
```{r}
v[v>3]
```
<br />

###<a name="matrizes"></a> Matrizes
Matrizes só podem ter um tipo de valor. Inicialização:
```{r}
m1 <- matrix(1:20, nrow = 4, ncol = 5)
m1
```
####<a name="matrix_ops"></a> Operações com matrizes
A lógica para operações com escalares é a mesma para vetores:
```{r}
m1 * 5
```
Em operações com vetores e matrizes cada coluna da matriz é percorrida pelo vetor em ordem e depois se repete:
```{r}
m1 * v
```

Os valores de duas matrize podem ser operados se elas possuirem a mesma quantidade de linhas e colunas:

```{r}
m2 <- matrix(20:39, nrow = 4, ncol = 5)
m1 * m2
m1 + m2
```

Para de fato multiplcar duas matrizes a regra matemática precisa se respeitada (l1 = c2). O operador correto é %*%

```{r}
m3 <- matrix(1:20, nrow = 5, ncol = 4)
m1 %*% m3
```


<br />

##<a name="int_func"></a> Funções Internas

###<a name="int_func_geral"></a> Funções para aritimética em geral

<br />

####Soma (sum). 
Soma todos os valores de um vetor
```{r}
random_vec <- sample(30)
random_vec
sum(random_vec)
```
<br />

Também pode ser utilizado junto com filtragem, para contar a quantidade de ocorrencias dada uma determinada condição:
```{r}
sum(mtcars$gear == 4)
```
Neste caso o resultado indicad que a tabela "mtcars" possui 12 ocorrencias cuja coluna gear é igaual a 4, ou seja, 12 carros de 4 marchas

<br />

####Média Aritimética símples
###$\bar{x} = \frac{\sum_{i=1}^n x_{i}}{n}$
```{r}
vec_m <- c(1,2,3,4,5,6,7,8,9,10,30)
mean(vec_m)

```
####Mediana

```{r}
median(vec_m)
```



## <a name="aplic_estat"></a> Aplicação em estatística

<br />

####<a name="desvio_padrao"></a>Desivo padrão
####$\sigma = \sqrt{\frac{\sum_{i=1(xi_{i} - \bar{x})^2}^{n}}{n}}$

<br />

```{r}
vec_var <- sample(20)
vec_var
sd(vec_var)

```


<br />

### <a name="regressao_linear"></a> Regressão Lianear
