---
title: "Portfolio da disciplina IA com R"
output: html_notebook
---
<br />

###Atrubuição de variáveis

```{r}
n <- ((5 + 5) * 4) / 2
n
sqrt(n + 5) -> sq
sq
sq ^ 3
```
<br />

###Vetores
```{r}
v <- c(1,2,3,4,5)
v
v <- 1:5
v
seq(5) -> v
v
v <- seq.int(from = 1, to = 5, by = 1)
v
```
<br />
Vetores podem ter seus índices nomeados:
```{r}
v_names <- c("um", "dois", "três", "quatro", "cinco")
names(v) <- v_names
v
```


####Operações com vetores
Em uma operação entre um vetor e um escalar todos os índices sofrem a operação:
```{r}
v * n

v ** 2
```
É possível operar índices específicos:
```{r}
vis <- v[1] + v[3]
vis
```
Qunado a operação é feita entre dois vetores do mesmo tamanho todos os indices são operados pelos indices do outro vetor:
```{r}
v2 <- c(2,2,2,2,2)
v +v2
```
Se os tamanhos forem diferentes a operação é realizada com um aviso. Os valores do vetor menor são repetidos na operação:
```{r}
v2 <- c(3,3,3)
v * v2
```

###Filtragem
Vetores podem ser filtrados por range
```{r}
v[1:3]
```
Também podem ser filtrados através de condicionais. O caso abaixo retorna um vetor de boleanos que satisfaça a condição:
```{r}
v > 3
```
Para retornar os valores este vetor de boleanos deve ir dentro da indexação:
```{r}
v[v>3]
```
<br />

###Matrizes
Matrizes só podem ter um tipo de valor. Inicialização:
```{r}
m1 <- matrix(1:20, nrow = 4, ncol = 5)
m1
```
####Operações com matrizes
A lógica para operações com escalares é a mesma para vetores:
```{r}
m1 * 5
```
Em operações com vetores cada coluna da matriz é percorrida pelo vetor em ordem e depois se repete:
```{r}
m1 * v
```


