---
title: "R <-"
output: html_notebook
---
<style>
h3{
border-bottom:dashed 1px #999999;
padding-bottom:10px;
}
h4{
color:#444444;
}
</style>

<br />

<hr />

```{r include=FALSE}
library(dplyr)
library(tibble)
library(ggplot2)
library(reshape2)
```


#### Índice
<ul>
  <li>[Uso básico da linguagem](#basico)</li>
  <ul>
  <li>[Variáveis](#variaveis)</li>
  <li>[Vetores](#vetores)</li>
  <li>[Operaçẽos com vetores](#vec_ops)</li>
  <li>[Matrizes](#matrizes)</li>
  <li>[Operações com matrizes](#matrix_ops)</li>
  </ul>
  
  <li>[Funções internas](#int_func)</li>
  <ul>
  <li>[Funções internas para aritmética em geral](#int_func_geral)</li>
  </ul>
  
  <li>[Aplicação em estatística](#aplic_estat)</li>
  <ul>
  <li>[Desvio Padrão](#desvio_padrao)</li>
  <li>[Regressão Linear](#regressao_linear)</li>
  </ul>
  
  <li>[Graficos](#graficos)</li>
  <ul>
  <li>[Plot](#plot)</li>
  <li>[Boxplot](#box)</li>
  <li>[Histograma](#hist)</li>
  </ul>
  
  <li>[Pacotes essenciais](#packages)</li>
  <ul>
  <li>[Dplyr](#dplyr)</li>
  <ul>
  <li>[Select](#select)</li>
  <li>[Filter](#filter)</li>
  <li>[Arrange](#arrange)</li>
  <li>[Mutate](#mutate)</li>
  <li>[Pipes](#pipe)</li>
  </ul>
  </ul>
  
  <li>[Pacotes para gráficos](#pacotes_graficos)</li>
  <ul>
  <li>[Ggplot2](#ggplot2)</li>
  </ul>
  </ul>
  
  <ul>
  <li>[Clusterização](#clusters)</li>
  <ul>
  <li>[K-Means](#kmeans)</li>
  <li>[Heatmap](#heatmap)</li>
  </ul>
  </ul>
  
</ul>


<hr />

### <a name="basico"></a>Uso básico da linguagem
#### <a name="variaveis"></a>Atrubuição de variáveis

```{r}
n <- ((5 + 5) * 4) / 2
n
sqrt(n + 5) -> sq
sq
sq ^ 3
```
<br />

### <a name="vetores"></a> Vetores
```{r}
v <- c(1,2,3,4,5)
v
v <- 1:5
v
seq(5) -> v
v
v <- seq.int(from = 1, to = 5, by = 1)
v
```
<br />
Vetores podem ter seus índices nomeados:
```{r}
v_names <- c("um", "dois", "três", "quatro", "cinco")
names(v) <- v_names
v
```


#### <a name="vec_ops"></a> Operações com vetores
Em uma operação entre um vetor e um escalar todos os índices sofrem a operação:
```{r}
v * n

v ** 2
```
É possível operar índices específicos:
```{r}
vis <- v[1] + v[3]
vis
```
Qunado a operação é feita entre dois vetores do mesmo tamanho todos os indices são operados pelos indices do outro vetor:
```{r}
v2 <- c(2,2,2,2,2)
v +v2
```
Se os tamanhos forem diferentes a operação é realizada com um aviso. Os valores do vetor menor são repetidos na operação:
```{r}
v2 <- c(3,3,3)
v * v2
```

### Filtragem
Vetores podem ser filtrados por range
```{r}
v[1:3]
```
Também podem ser filtrados através de condicionais. O caso abaixo retorna um vetor de boleanos que satisfaça a condição:
```{r}
v > 3
```
Para retornar os valores este vetor de boleanos deve ir dentro da indexação:
```{r}
v[v>3]
```
<br />

### <a name="matrizes"></a> Matrizes
Matrizes só podem ter um tipo de valor. Inicialização:
```{r}
m1 <- matrix(1:20, nrow = 4, ncol = 5)
m1
```
#### <a name="matrix_ops"></a> Operações com matrizes
A lógica para operações com escalares é a mesma para vetores:
```{r}
m1 * 5
```
Em operações com vetores e matrizes cada coluna da matriz é percorrida pelo vetor em ordem e depois se repete:
```{r}
m1 * v
```

Os valores de duas matrize podem ser operados se elas possuirem a mesma quantidade de linhas e colunas:

```{r}
m2 <- matrix(20:39, nrow = 4, ncol = 5)
m1 * m2
m1 + m2
```

Para de fato multiplcar duas matrizes a regra matemática precisa se respeitada (l1 = c2). O operador correto é %*%

```{r}
m3 <- matrix(1:20, nrow = 5, ncol = 4)
m1 %*% m3
```


<br />

### <a name="int_func"></a> Funções Internas
#### <a name="int_func_geral"></a> Funções para aritimética em geral

<br />

#### Soma (sum). 
Soma todos os valores de um vetor
```{r}
random_vec <- sample(30)
random_vec
sum(random_vec)
```
<br />

Também pode ser utilizado junto com filtragem, para contar a quantidade de ocorrencias dada uma determinada condição:
```{r}
sum(mtcars$gear == 4)
```
Neste caso o resultado indicad que a tabela "mtcars" possui 12 ocorrencias cuja coluna gear é igaual a 4, ou seja, 12 carros de 4 marchas

<br />

#### Média Aritimética símples
## $\bar{x} = \frac{\sum_{i=1}^n x_{i}}{n}$

```{r}
vec_m <- c(1,2,3,4,5,6,7,8,9,10,30)
mean(vec_m)

```
#### Mediana

```{r}
median(vec_m)
```



### <a name="aplic_estat"></a> Aplicação em estatística

<br />

#### <a name="desvio_padrao"></a>Desivo padrão
## $\sigma = \sqrt{\frac{\sum_{i=1(xi_{i} - \bar{x})^2}^{n}}{n}}$

<br />

```{r}
vec_var <- sample(20)
vec_var
sd(vec_var)

```


<br />

### <a name="regressao_linear"></a> Regressão Lianear

### $Y_{i} = \beta_{0}+\beta_{1}X_{i}+\xi$

Exemplo: Relação entre peso e altura em mulheres:
```{r}
women
regWomen <- lm(women$height ~ women$weight)
summary(regWomen)
```
PONTOS IMPORTANTES:<br />
o p-value o nível de coorrelação entre as variáveis. Abaixo de 0.05 está dentro do intervalo de confiança de 95%<br />
O R ajustado indica a capacidade de explicação das variáveis no modelo.<br />
O resultado possui um p-value extremamente baixo: $1.91^{-14}$, ou seja, alta coorrelação entre as variáveis.<br />
O R ajustado de 0.9903 indica que este modelo tem capacida de explicação em 99.03%.


## <a name="graficos"></a>Gráficos

<br />

### <a name="plot"></a> Plot
Plota de acordo com a serie de dados. No exemplo abaixo cada valor é representado por um ponto no eixo cartesiano:
```{r}
plot(x = cars$speed, y = cars$dist, main = "Distâncias de parada", xlab = "Velocidade", ylab = "Distância")
#Também é possível interferir no gráfico que foi plotado. Os dois comandos devem ser executados juntos.
lines (c(5,25),c(5,80), col='red')
```

Outros tipos de séries exibirão outros visuais:
```{r}
plot(UKDriverDeaths)
```

Ao plotar o resultado de uma regressão linear vários tipos de gráficos serão exibidos:
```{r}
plot(regWomen)
```


### <a name="box"></a> Boxplot
Representa graficamente os valores do mínimo, 1,2 e 3 quartil, mediana e máximo.
```{r}
boxplot(airquality)

```

### <a name="hist"></a> Histograma
Histograma das frequencias de um dataset
```{r}
hist(mtcars$mpg)
```

<br />

## <a name="packages"></a>  Pacotes Eseenciais

### <a name="dplyr"></a> Dplyr
#### <a name="select"></a> Select
Retorna um subset com a sleção de colunas filtradas
```{r}
select(mtcars, mpg,hp,qsec,gear)
```
Também pode ser usado com ranges:
```{r}
select(mtcars, hp:gear)
```
<br />

#### <a name="filter"></a> Filter
Filtra linhas de acordo com condições. Operadores binários podem ser utilizados
```{r}
filter(mtcars, hp > 100, wt < 3.000 | qsec > 20.1)
```
<br />

#### <a name="arrange"></a> Arrange
Ordena a tabela de acordo com as variáveis fornecidas. No caso abaixo o primeiro critério de ordenação é a quantidade de cilindros crescente e o segundo é a quantidade de marchas decrescente.
```{r}
arrange(mtcars, cyl, desc(gear))
```
<br />

#### <a name="arrange"></a> Mutate
Insere novas variáveis na tabela. É possível utilizar outras variáveis como base para os valores

```{r}
mutate(USArrests, murder_prop = Murder / (Assault + Rape))
```
<br />

#### <a name="pipe"></a> Pipes
É possível encadear todas estas funções com um pipe ( %>% ):
```{r}
airquality %>% filter(Month == 8) %>% select(Ozone,Temp,Wind) %>% mutate(vento_ao_quadrado = Wind ** 2)
```

<br />

### <a name="pacotes_graficos"></a> Pacotes para gráficos
#### <a name="ggplot2"></a> Ggplot2
Cria gráficos visualmente agradáveis com bastante controle. A saída do gráfico é uma imagem. funciona com a seguinte sintaxe:<br />
ggplot2(dataset, aes(vaX,varY,...)) + função_de_plotagem() + função_de_plotagem() + ...<br />
primeiro é criada a area de plotagem com os parâmetros básicos. Em seguida cada função somada é adcionada ao plot.

```{r}
ggplot(women, aes(women$height,women$weight)) + geom_point(col='red') + geom_path(col='#333333')
ggplot(cars, aes(cars$speed,cars$dist)) + geom_count()
```

<br />

### <a name="clusters"></a> Clusterização
#### <a name="kmeans"></a> K-Means

Agrupa valores de acordo com um número de centróides pré-determinados. O Objetivo é minimizar a distância quadrada entre cada valor e cada centróide para que os formar clusters que estejam o mas próximo possível da centroide.

### $j = \sum\limits_{i=1}^{k}{\sum\limits_{j=1}^{n}{\left \|{x}_{i}^{(j)}- {c}_{j}\right \|}}^2$

```{r echo=TRUE}
mtcarros <- as_tibble(rownames_to_column(mtcars))

car_clusters <- kmeans(mtcarros[, c('wt', 'qsec')], 3, nstart = 30)

mtcarros$cluster <- factor(car_clusters$cluster)

centroids <- data.frame(cluster = factor(seq(1:n_clusters)),
                        wt = car_clusters$centers[,'wt'],
                        qsec = car_clusters$centers[,'qsec'])


mtcarros %>% select(rowname, cluster)

```
```{r}
ggplot() + geom_point(data = mtcarros, aes(x = mtcarros$wt, y = mtcarros$qsec, color = mtcarros$cluster)) +  geom_point(data = centroids,
             mapping = aes(x = wt, y = qsec, color = cluster), size=8, pch=8)
```

<br />

#### <a name="heatmap"></a> Heatmap

```{r}
corMatrix <- cor(mtcars)
corMatrix
melt_cor_matrix <- melt(corMatrix)
melt_cor_matrix
```

```{r echo=TRUE}
ggplot(data = melt_cor_matrix, aes(Var2,Var1, fill=value)) + geom_tile(color = "white") + scale_fill_gradient2(low = "blue", high = "red", 
   midpoint = 0, limit = c(-1,1), name="correlacao") + geom_text(aes(Var2, Var1, label = round(value,2)), size = 2.5)
```

